臺灣臺南地方法院刑事判決
110年度智易字第7號
公  訴  人  臺灣臺南地方檢察署檢察官
被      告  包玲郡



上列被告因違反商標法案件，經檢察官提起公訴（110年度偵字
第12345號），本院判決如下：
    主  文
包玲郡犯商標法第九十七條之非法輸入侵害商標權之商品罪，處
拘役肆拾日，如易科罰金，以新臺幣壹仟元折算壹日。緩刑貳年
。
扣案「HELLO KITTY」搖頭娃娃伍拾捌個、「TOTORO」搖頭娃娃
壹拾伍個，均沒收。
    犯罪事實
一、包玲郡明知「HELLO KITTY」（凱蒂貓）、「TOTORO」（龍
    貓）商標註冊/審定號及其商標圖樣，分係日商三麗鷗股份
    有限公司（下稱三麗鷗公司）及日商吉布里工坊股份有限公
    司（下稱吉布里工坊公司）等商標權人分別依法向我國經濟
    部智慧財產局申請註冊登記，經核准取得指定使用於玩具及
    玩偶等商品之商標權，現仍於商標權期間內，並明知上開公
    司所生產製造使用上開商標圖樣之商品，在國際及國內市場
    均行銷多年，具有相當之聲譽，為業者及一般消費大眾所熟
    知，屬相關大眾所共知之商標及商品，任何人未經該商標權
    人之同意或授權，不得於同一商品或類似商品，使用相同或
    近似於此註冊商標商品，而致相關消費者有混淆誤認之虞，
    仍基於販賣及意圖販賣而輸入仿冒商標商品之犯意，於民國
    109年7月6日報關前之某日，自大陸地區「淘寶」網站向身
    分不詳之人購入佯裝為「HELLO KITTY」（凱蒂貓）、「TOTO
    RO」（龍貓）之仿冒商標搖頭娃娃1批，未經商標權人之授
    權或同意即輸入我國，嗣內政部警政署基隆港務警察總隊及
    財政部關務署基隆關八里分關等單位於109年7月10日15時許
    ，在新北市八里區臺北港海運快遞貨物專區進行人工查驗時
    ，就報單號碼為AX/09/415/00084號之貨物，當場發現內容
    物即為包玲郡自大陸地區輸入之仿冒「HELLO KITTY」（凱
    蒂貓）搖頭娃娃58個、「TOTORO」（龍貓）搖頭娃娃15個，
    而予以扣案，警方將扣案物分別送交三麗鷗公司、吉布里工
    坊公司委任之在臺鑑定人鑑定後，確認均為仿冒商標商品，
    始查獲上情。
二、案經內政部警政署基隆港務警察總隊報告臺灣士林地方檢察
    署陳請臺灣高等檢察署檢察長令轉臺灣臺南地方檢察署檢察
    官偵查起訴。
    理  由
一、本案下列所引之供述證據，檢察官、被告包玲郡於本院依法
    調查上開證據之過程中，均已明瞭其內容而足以判斷有無刑
    事訴訟法第159條第1項不得為證據之情事，而於本院準備程
    序及本案言詞辯論程序就相關事證之證據能力均未聲明異議
    ，本院審酌該等證據作成時之情況，並無違法取證或其他瑕
    疵，認為適於作為本案認定事實之依據，該等供述證據自得
    為本案之證據使用。其餘引用之非供述證據，均與本案犯罪
    待證事實具有證據關聯性，且無證據證明有何違法取證之情
    事，並經本院於審理期日依法踐行調查證據程序，亦得為本
    案之證據使用。
二、上開犯罪事實，業據被告於本院審理時坦承不諱，並有Hell
    o Kitty（凱蒂貓）商標單筆詳細報表（偵1卷第14至16頁）
    、侵權仿冒品鑑定報告（偵1卷第31至33頁）、侵權仿冒品
    鑑價報告（偵1卷第34至35頁）、侵害商標權真仿品比對報
    告（偵1卷第36頁）、吉布里工坊公司109年7月20日函文暨
    鑑定報告書（偵1卷第17至20頁）、TOTORO（龍貓）之吉卜
    力工作室網頁資料（偵1卷第21至24頁）、經濟部智慧財產
    局107年5月11日（107）智商00599字第10780244690號函（
    偵1卷第25至26頁）、「TOTORO」（龍貓）之商標單筆詳細
    報表及中華民國商標註冊證（偵1卷第27至30頁）、吉布里
    工坊公司109年9月29日之中英文聲明書（偵1卷第37至38頁
    ）、財政部關務署基隆關扣押貨物運輸工具收據及搜索筆錄
    （偵1卷第39頁）各1份、進口報單2份（偵1卷第40至41頁）
    、個案委任書1份（偵1卷第42頁）、扣案物品照片3張（偵1
    卷第44頁）在卷可參，足見被告上開任意性自白與事實相符
    ，堪以採信。本案事證明確，被告上開犯行，堪以認定，應
    予依法論科。
三、論罪科刑：
  ㈠按輸入或攜帶進入臺灣地區之大陸地區物品，以進口論，臺
    灣地區與大陸地區人民關係條例第40條第1項前段定有明文
    。被告自大陸地區進口仿冒「HELLO KITTY」（凱蒂貓）搖
    頭娃娃58個、「TOTORO」（龍貓）搖頭娃娃15個，其所為當
    屬輸入之行為無誤，是核被告所為，係犯商標法第97條之非
    法輸入侵害商標權之商品罪。
  ㈡爰審酌商標具有辨識商品來源之功用，表彰一定之商品形象
    及品質，被告為貪圖小利而輸入仿冒品，侵害商標專用權人
    之潛在市場利益，所為實無可取，惟尚未流入市面即為海關
    查獲，所生危害有限，且無犯罪前科，有臺灣高等法院被告
    前案紀錄表1份在卷可稽，素行良好；兼衡被告犯後坦承犯
    行，已與被害人三麗鷗公司達成和解，承諾賠償新臺幣39,0
    00元，有和解契約書1份附卷可參（本院卷第61至62頁），
    暨其自陳教育程度為大學畢業，未婚，職業為網拍，無人需
    其扶養，家庭經濟狀況勉持（本院卷第54頁）等一切情狀，
    量處如主文所示之刑，並諭知易科罰金之折算標準，以資警
    惕。
  ㈢被告未曾受有期徒刑以上刑之宣告，有臺灣高等法院被告前
    案紀錄表1份附卷可憑，其犯後坦承犯行，且與三麗鷗公司
    達成和解，足見被告經此警、偵程序及刑之宣判，當知所警
    惕，實宜使其有機會得以改過，並認尚無逕對被告施以上開
    宣告刑罰之必要，自可先賦予其適當之社會處遇，以期其能
    有效回歸社會，故上開對被告宣告之刑，以暫不執行為適當
    ，爰依刑法第74條第1項第1款規定，諭知緩刑2年，以勵自
    新。
四、扣案仿冒「HELLO KITTY」（凱蒂貓）搖頭娃娃58個、「TOT
    ORO」（龍貓）搖頭娃娃15個，應依商標法第98條規定，不
    問屬於犯罪行為人與否，宣告沒收之。
五、不另為無罪之諭知：
　　起訴意旨雖認被告輸入之「NO-FACE（Kaonashi）」（無臉
    男 ）搖頭娃娃15個，亦屬仿冒商標商品，因認被告就此部
    分亦涉犯商標法第97條之非法輸入侵害商標權之商品罪嫌等
    語。惟檢察官並未提出「NO-FACE（Kaonashi）」（無臉男
    ）之商標登記資料，依吉布里工坊公司提供之鑑定報告書，
    亦未記載「NO-FACE（Kaonashi）」（無臉男）曾於我國完
    成商標登記（偵1卷第19頁），是依現有卷證，即難認定此
    部分商品侵害商標權，然因此部分與前揭認定有罪部分，具
    有接續犯之實質上一罪關係，爰不另為無罪之諭知。
據上論斷，應依刑事訴訟法第299條第1項前段，商標法第97條、
第98條，刑法第11條前段、第41條第1項前段、第74條第1項第1
款，判決如主文。
本案經檢察官錢鴻明提起公訴，檢察官紀芊宇到庭執行職務。
中　　華　　民　　國　　110 　年　　10　　月　　22　　日
　　　　　　　　　刑事第十一庭  法　官　張郁昇
以上正本證明與原本無異。
如不服本判決應於收受本判決後20日內向本院提出上訴書狀，並
應敘述具體理由。其未敘述上訴理由者，應於上訴期間屆滿後20
日內向本院補提理由書狀（均須按他造當事人之人數附繕本）「
切勿逕送上級法院」。 
　　　　　　　　　　　　　　　　書記官  黃敏純
中　　華　　民　　國　　110 　年　　10　　月　　22　　日
附錄本案論罪科刑法條：
商標法第97條
明知他人所為之前二條商品而販賣，或意圖販賣而持有、陳列、
輸出或輸入者，處1年以下有期徒刑、拘役或科或併科新臺幣5萬
元以下罰金；透過電子媒體或網路方式為之者，亦同。